【裁判字號】    97,上訴,5270
【裁判日期】    980429
【裁判案由】    毒品危害防制條例
【裁判全文】
臺灣高等法院刑事判決                97年度上訴字第5270號
上  訴  人  臺灣板橋地方法院檢察署檢察官
上  訴  人
即  被  告  甲○○
                    （現於臺東監獄東成分監執行中）
選任辯護人  李祖麟律師
上  訴  人
即  被  告  乙○○
                    （
選任辯護人  黃重鋼律師
            李詩皓律師
            林詠嵐律師
上列上訴人，因被告毒品危害防制條例案件，不服臺灣板橋地方
法院97年訴字第532號，中華民國97年10月9日第一審判決（起訴
案號：臺灣板橋地方法院檢察署96年度偵字第20576號、23064號
），提起上訴，本院判決如下：
    主  文
原判決關於有罪部分撤銷。
甲○○販賣第一級毒品，累犯，處有期徒刑拾柒年。未扣案行動
電話0000000000號壹具（含SIM 卡壹枚），因販賣第一級毒品所
得現金新臺幣參仟元，均沒收，如全部或一部不能沒收時，就行
動電話（含SIM 卡壹枚）部分追徵其價額或以其財產抵償之，就
現金部分以其財產抵償之。
乙○○販賣第一級毒品，處有期徒刑拾伍年，未扣案之行動電話
0000000000號壹具（含SIM 卡壹枚）壹具，因販賣第一級毒品所
得現金新臺幣陸仟元，均沒收，如全部或一部不能沒收時，就行
動電話（含SIM 壹枚）部分追徵其價額或以其財產抵償之，就現
金部分以其財產抵償之。又販賣第一級毒品，處有期徒刑拾伍年
，未扣案之行動電話0000000000號壹具（含SIM 卡壹枚）壹具，
因販賣第一級毒品所得現金新臺幣陸仟元，均沒收，如全部或一
部不能沒收時，就行動電話（含SIM 壹枚）部分追徵其價額或以
其財產抵償之，就現金部分以其財產抵償之。主刑部分，應執行
有期徒刑拾柒年。
其他上訴駁回。
    事  實
一、甲○○於民國（下同）92年間因施用毒品案件，經台灣板橋
    地方法院以93年度訴字第208號判處應執行有期徒刑8月，於
    93年5 月24日確定；又於93年間因施用毒品案件，經同院以
    93年度訴字第1911號判處應執行有期徒刑10月，於93年12月
    17日確定。上開二罪接續執行，94年8 月17日縮刑假釋出監
    付保護管束，於95年1 月10日保護管束期滿視為執行完畢。
    詎不知悔改，明知海洛因為第一級毒品，不得販賣、持有，
    竟基於營利意圖，於96年7 月24日19時55分許，由林源鴻以
    所持用0000000000號行動電話撥打甲○○所用0000000000號
    行動電話，聯絡欲以新台幣（下同）3000元代價購買海洛因
    1 小包，甲○○應允後，與林源鴻約定在臺北縣板橋市○○○路某「戰略高手」網咖處交易。甲○○遂向真實姓名年籍
    不詳綽號「寶寶」成年女子取得海洛因，以電話指示林源鴻
    抵達「戰略高手」入內，將現金3000元交予甲○○，林源鴻
    即取走海洛因1 小包，販賣第一級毒品海洛因從中賺取差價
    牟利得逞。
二、乙○○明知海洛因為第一級毒品，不得販賣、持有，竟基於
    營利意圖，見丙○○於96年8月17日凌晨3時19分許，以所持
    用0000000000號行動電話撥打乙○○所用0000000000號行動
    電話，表示欲向渠購買6000元之海洛因，遂予應允，並轉而
    向真實姓名年籍不詳綽號「寶寶」之成年女子，以3000元之
    價格購入4分之1錢之海洛因後，即於上午10時34分許，前往
    丙○○臺北縣三重市○○路○段123巷2號4樓住處，將上開海
    洛因交付丙○○而出售牟利。同日晚間18時06分許，丙○○
    復以所持用上開電話聯絡乙○○，欲再次購買6000元海洛因
    ，乙○○另基於意圖營利販賣第一級毒品海洛因犯意，再向
    上述綽號「寶寶」成年女子購得4分之1錢之海洛因後，同日
    晚間19時14分許，前往丙○○上開住處，將該海洛因交付予
    丙○○而販賣牟利。
三、案經臺北市政府警察局移送臺灣板橋地方法院檢察署檢察官
    偵查起訴。
    理  由
壹、證據能力之說明：
一、按，被告以外之人於審判外之言詞或書面陳述，除法律有規
    定者外，不得作為證據，刑事訴訟法第159條第1項定有明文
    。又被告以外之人於審判外之陳述，雖不符同法第159條之1
    至之4 規定，而經當事人於審判程序同意作為證據，法院審
    酌該言詞陳述或書面陳述作成時之情況，認為適當者，亦得
    為證據。當事人、代理人或辯護人於法院調查證據時，知有
    第159條第1項不得為證據之情形，而未於言詞辯論終結前聲
    明異議者，視為有前項之同意，亦據同法第159條之5，規定
    甚明。
二、證人丙○○於警詢時之陳述，係屬被告以外之人於審判外之
    陳述，查無刑事訴訟法第159條之1至第159條之5之例外情形
    ，乃無證據能力，不得作為本件之證據。證人丙○○於偵查
    中具結所為陳述，該偵查中之證言，雖未經被告於偵查程序
    中為詰問，但證人丙○○業於原審中由被告踐行詰問程序，
    自屬業經合法調查之證據，且無刑事訴訟法第159條之1第2
    項之「顯有不可信之情況者」，自有證據能力。證人張靜姍
    、楊志偉於警詢、偵查中陳述，檢察官、被告甲○○及辯護
    人均未於言詞辯論終結前聲明異議，本院審酌該言詞陳述作
    成時之情況，認為適當，依刑事訴訟法第159條之5第2 項之
    規定，亦得為證據。被告及辯護人就證人林源鴻警詢之供述
    ，雖未於原審爭執其證據能力，但於本院準備程序時爭執其
    證據能力，主張係審判外陳述，雖非無據，但該證人於原審
    已依法傳喚作證，賦予被告及辯護人詰問之機會，本院自得
    依同法第159條之2規定，審認其證據能力，辯護人逕予主張
    無證據能力，不得作為本件之證據，尚非可採。
三、再按，通訊監察錄音，其所錄取之聲音，既係憑機械力拍錄
    ，未經人為操控，該錄音經依刑事訴訟法第165條之1第2 項
    規定調查程序後，即有證據能力。至通訊監察之監聽譯文，
    係由被告以外之人之司法警察（官）監聽人員，於審判外將
    監聽所得資料以現譯方式整理後予以紀錄而得，則本質上屬
    於被告以外之人於審判外書面陳述，固為傳聞證據。然查，
    本案係由臺灣板橋地方法院檢察署核發通訊監察書，並由臺
    北市政府警察局刑事警察大隊執行通訊監察現譯，此觀卷附
    通訊監察書暨通話紀錄表即明。是本件通訊監察譯文乃依法
    監聽所取得之證據，且執行通訊監察機關亦按時將通訊監察
    錄音帶及譯文陳報臺灣板橋地方法院檢察署審查，足見該通
    訊監察譯文並無何顯不可信情況，依刑事訴訟法第159條之4
    第3款規定，應有證據能力。
貳、實體方面：
一、訊據上訴人即被告（下稱被告）甲○○，固坦承有與林源鴻
    通話、合買毒品等情事，惟矢口否認有販賣第一級毒品予林
    源鴻犯行，先後辯稱：其係與林源鴻合資購買海洛因，每人
    出1000元，由其負責向綽號「阿奇」之人購買毒品，購得後
    再平分云云。惟查：
(一)證人林源鴻於原審中結稱：「通訊監察譯文的內容，是我已
    經跟甲○○講好合資買的價錢，由甲○○去拿毒品回來，這
    個譯文內容就是要見面拿海洛因，甲○○那時在網咖打電腦
    ，告訴我海洛因放在何處，要我自己去拿，我是把現金3000
    元直接拿給甲○○」等語（原審審理筆錄16至20頁）。參以
    卷附96年7月24日19時55分之通訊監察譯文顯示：
    「Ａ（即林源鴻）：我要拿東西。Ｂ（即甲○○）：要多少
    ？Ａ：我身上剩五百，昨天『小武』有去找你嗎？Ｂ：我現
    在和我朋友過去」等語。
    被告甲○○與證人林源鴻通話後，即與綽號「寶寶」之女子
    通話：「Ａ（即甲○○）：你去哪了？Ｂ（即寶寶）：一樣
    在這裡等你們。在四樓。Ａ：四樓？Ｂ：網咖樓上。Ａ：在
    幾號？Ｂ：76。Ａ：我在70。Ｂ：好，我去找你」等語。
    同日20時20分，林源鴻復與甲○○通話如下：「Ａ（林源鴻
    ）我在夾娃娃這邊了。Ｂ（甲○○）：我現在下去」等語，
    嗣於20時30分，二人復通話：「Ａ：喂、還沒好嗎？Ｂ：我
    叫我『姐仔』拿下去。Ａ：你是說『戰略高手』這邊嗎？Ｂ
    ：對，她現在下去了。Ａ：好」等語（96年偵字第20576 號
    卷66頁）。
    顯見被告甲○○乃以自己名義與證人林源鴻進行交易，證人
    林源鴻係先將現金3000元交付甲○○後，被告甲○○再將證
    人林源鴻所應得海洛因交付甚明。
(二)雖被告辯稱係與證人林源鴻「合資購買」云云，然依被告所
    供其與證人林源鴻係分別出資1000元，與證人林源鴻所稱與
    被告甲○○合資購買價值約 7、8000元毒品乙節，已有出入
    ，可見被告所辯：合資購買之說，乃臨訟杜撰。況林源鴻與
    被告甲○○並非故舊，海洛因市價不斐，被告甲○○應無甘
    冒為警查獲之風險而將海洛因無償交付於非親非故之林源鴻
    之理，顯見被告甲○○乃有營利意圖甚明。從而，被告所辯
    ，核非可採，其於96年7 月24日20時30分許以3000元之代價
    販賣毒品海洛因予林源鴻犯行，事證明確，洵堪認定。被告
    辯護人於本院爭執林源鴻警詢供述之證據能力，並核對錄音
    內容製成譯文在卷，核與本院助理譯出錄音全文大致相符，
    本院依該譯文全文意旨，核無勘驗必要。又該證人已於原審
    時到庭作證至詳，辯護人另請求再傳喚作證，核亦無必要。
    從而，被告上開犯行，自應依法論科。
二、訊據上訴人即被告（下稱被告）乙○○，固坦承有交付毒品
    之情事，惟矢口否認有販賣第一級毒品予丙○○犯行，先後
    辯稱：渠單獨去過丙○○住處一、二次，都是去聊天，不知
    丙○○何以說向渠購買海洛因。渠係幫丙○○問、拿毒品，
    渠替丙○○問何處有毒品，再向寶寶拿取交付云云。惟查：
(一)證人丙○○於偵訊中結稱：「96年4月中旬到7月28日間，我
    因為骨頭疼痛，身體不適，就想買海洛因止痛，於是透過朋
    友認識被告甲○○、乙○○後，就向他購買海洛因，一包約
    6000到8000元，前後購買十幾二十次，我不會看買到的數量
    有多少，也沒有秤重，我打電話給他們二人，他們就會送到
    我之前的居所」等語（96年偵字第20576 號卷276至277頁）
    。證人丙○○於原審中復具結證稱：「後來甲○○出事，乙○○有我的電話，就跟我接洽，我在96年7 月28日流產後打
    電話給甲○○想要買海洛因，【是乙○○接的電話】，之後
    我就沒有再跟甲○○聯絡，【都是乙○○單獨拿毒品到我的
    住處給我】，甲○○沒有跟乙○○一起來。我在譯文中提到
    要『女生、6』，是指要買海洛因6千元的意思。96年8 月17
    日上午9 時32分許，我有跟乙○○聯絡買毒品，可能乙○○
    沒有送來，到晚間18時06分才又跟乙○○聯絡買毒品。我購
    買海洛因的頻率要看海洛因的品質，如果品質不好的話，可
    能早上買一次，半夜又要買一次，通常都是一天買一次」等
    語（原審審理筆錄21至23頁、27至28頁）。
(二)對照卷附通訊監察譯文，96年8月17日凌晨3時19分許，證人
    丙○○曾與被告乙○○通話，「Ｂ（即丙○○）：我想說你
    如果確定，明天1 點幫我拿過來，因為我有需要。Ａ（乙○○）：1點喔，好哇。Ｂ：我是不想你跑兩趟，因為我明天1
    點才有錢，起床時我需要用『男的』。Ａ：嗯。Ｂ：『男的
    』拿2，『女的』拿6。Ａ：你家是幾樓？Ｂ：你電話會不會
    被竊聽啊？Ａ：不會。Ｂ：3＋1啦。Ａ：那我先幫你去找這
    兩個人還在不在。Ｂ：如果找不到呢？Ａ：那我還有另一個
    朋友，也是在弄這個的。Ｂ：可以確定是好的嗎？今天這個
    我知道是『縮乾』過的喔。Ａ：我盡量幫你問，是否有『縮
    乾的』。Ｂ：如果可以，幫我另外拿一包小包的糖，千萬不
    要幫我加下去」等語（96年偵字第20576號卷79頁）。
    被告乙○○旋於同日凌晨4 時39分許打電話給綽號「寶寶」
    之人，聯絡購買海洛因事宜：「Ａ（即乙○○）：你那裡有
    沒有漂亮的『女生』？Ｂ（即『寶寶』）：當然有啦。Ａ：
    就是之前常向『阿峰』買的那個，她說如果有『縮乾』的，
    就要退貨。Ｂ：絕對沒有，你想一想，你家阿峰之前向我拿
    時都沒有打槍了，她怎麼可能會打槍。Ａ：就是有啊。Ｂ：
    但阿峰跟我拿二五的時候，他自己有動過，我都沒動過。Ａ
    ：你要過來嗎？Ｂ：你要多少？一錢、半錢？四之一？Ａ：
    四之一就好。Ｂ：3 千元。Ａ：好。Ｂ：你在哪裡？Ａ：在
    板橋我家」等語（上開卷80頁）。
    同日上午6 時30分許，被告乙○○與「寶寶」通話：「Ｂ（
    即「寶寶」）：是不是有超過民權路？Ａ：你有看見科見美
    語嗎？B：有，我到了」等語。
    上午9 時32分許，證人丙○○復打電話與被告乙○○聯繫：
    「Ｂ（即證人丙○○）：你還在睡嗎？Ａ（即乙○○）：沒
    有，我在朋友這邊，你現在要了嗎？Ｂ：可以幫我送過來嗎
    ？Ａ：我現在過去。Ｂ：多久會到？Ａ：半個小時，因為我
    在板橋，我盡量快」（上開卷81頁）。
    同日上午10時34分許，證人丙○○再與被告乙○○通話：「
    Ｂ（證人丙○○）：到了嗎？Ａ（乙○○）：對啊，我在樓
    下。Ｂ：好，那我開門。Ａ：等一下，我還在車上」等語。
    10時52分許，證人丙○○復與被告乙○○聯繫：「Ｂ（即丙○○）：我跟你說，我跟你聯絡的事不要讓你同行的人知道
    ，我怕他跟『家偉』講。Ａ（乙○○）：喔，我知道。Ｂ：
    因為他中午還有打給我，一直叫我跟他捧場，我不想跟他有
    牽扯。Ａ：好，你剛剛那個有沒有試用看看？Ｂ：還沒有。
    Ａ：我要先知道。你待會試用過那些東西，看怎樣再跟我講
    ，我再跟他講量的問題。Ｂ：你在外面自己小心一點，我也
    是這樣跟阿峰講啊，你要記得去看他。Ａ：會啊，下禮拜一
    吧，我昨天去看過他了。Ｂ：他如果回來，你不要跟他說我
    們有接洽，我不喜歡跟他再接洽，早知道就跟你接洽就好了
    」等語（上開卷83頁）。
    同日晚間18時06分許，證人丙○○復以電話聯絡被告乙○○
    ：「Ｂ（丙○○）：我要女生、一樣6。Ａ（乙○○）：好
    。Ｂ：你現在可以先幫我送這個嗎？Ａ：好啊，我先幫你拿
    過去，我現在去拿。Ｂ：可以給我一些糖嗎，還有Ａ：我知
    道，不可以敲開」等語。
    嗣被告乙○○與綽號「寶寶」之人聯絡後，於同日18時21分
    發簡訊予證人丙○○稱：「我朋友說他已經把東西搞得跟早
    上一樣了，要塊狀的要等手上出完時，進貨才有。你要等嗎
    ？大約在今晚至明早」等語後，證人丙○○即於同日18時23
    分與被告乙○○聯繫：「Ａ（乙○○）：他只是壓碎而已，
    方便秤重，沒加糖啦。Ｂ（丙○○）：好，那可以啦。Ａ：
    你待會下來還是我上去？你小孩子在上面方便嗎？Ｂ：順便
    幫我拿一小包糖，不要加進去，你上來好了」等語（上開卷
    第85至86頁）。
    被告乙○○於19時14分許再發簡訊予丙○○：「我到三重自
    強路快到了，到了我會響一聲電話」等語。
    由上開通訊監察譯文，足見被告乙○○於96年8 月17日上午
    10時34分許，前往證人丙○○住處樓下，販賣海洛因予證人
    丙○○，此觀二人於同日10時52分許通話中，被告乙○○尚
    提及「你剛剛那個有沒有試用看看」、「你待會試用過那些
    東西，看怎樣再跟我講」等語，顯見渠確已將海洛因交付於
    證人丙○○。又同日18時06分許，證人丙○○復向乙○○要
    求購買海洛因6000元，嗣被告乙○○以簡訊回覆證人丙○○
    稱：「我朋友說他已經把東西搞得跟早上一樣了」等語，顯
    見被告乙○○確實於上午10時34分許將海洛因販賣予證人丙○○，復於同日晚間19時14分許再次販賣海洛因予證人丙○○甚明。
(三)被告乙○○於偵訊中供稱：「使用0000000000號電話、綽號
    『姊仔』的人（指丙○○）有託我幫她拿海洛因，大概一、
    二次左右，都是她自己跟綽號『汽水』的人聯絡，我只是去
    『汽水』那邊幫她把海洛因拿回來，其他都是她們自己聯絡
    。96年8 月17日18時06分的通訊監察譯文所提到『女生』、
    『6』 ，是指海洛因6000元，她跟『汽水』說好，我再幫她
    拿，她都是跟『汽水』約在她家樓下，因為她不想與『汽水
    』碰面，所以都是要我到她家樓下拿毒品後再拿給她」等語
    （96年偵字第20576號卷180頁）。足見被告乙○○確有將海
    洛因毒品交付予證人丙○○之事實，是被告於原審辯稱僅是
    到丙○○住處聊天云云，尚非可信。
(四)被告雖辯稱係代丙○○向綽號「汽水」之人買海洛因交給丙○○云云，然觀證人丙○○二度向被告乙○○購買海洛因間
    之同日下午13時34分許，亦曾發出簡訊予被告稱：「妹子，
    阿姊真是非常感謝您這樣幫忙我，時間快，講話又有信用，
    我不是在誇獎你，來臺北認識這麼多廠商，你是我最欣賞的
    老板」等語（上開卷84頁），益見證人丙○○所交易之對象
    確為被告乙○○無誤。況由證人丙○○通訊監察譯文中，均
    未見有何與綽號「汽水」之人聯絡購買毒品海洛因相關內容
    。此外，被告乙○○雖供稱綽號「汽水」之人即係顏福益，
    然證人顏福益於原審中具結證稱：「我不清楚丙○○這個名
    字，我也沒有陪同乙○○替該名女子向藥頭接洽，我在7、8
    月間有跟乙○○去過那名女子的住處，但具體時間我不記得
    ，我的綽號是『阿水』，沒有人叫我『汽水』」等語（原審
    97年9 月18日審理筆錄31至34頁）。參以證人丙○○於原審
    中具結所證：「我跟乙○○反映海洛因的品質不好，乙○○
    要介紹藥頭給我，但我怕出事，所以不打算認識藥頭」等語
    （原審審理筆錄25頁），更可見被告乙○○於偵查中所述，
    並非可信，顯屬避重就輕之詞，自非可採。又證人於原審、
    偵查中已證稱甚詳，辯護人再請求傳喚，核無必要。從而，
    被告乙○○於96年8 月17日上午及晚間，先後二次各以6000
    元價格販賣第一級毒品海洛因予丙○○，並在丙○○住家交
    付海洛因，事證已臻明確，其上開販賣毒品犯行，均堪認定
    ，自應依法論科。
三、按，海洛因係毒品危害防制條例第2條第1項第1 款所定第一
    級毒品，不得販賣、持有。核被告甲○○、乙○○所為，均
    係犯毒品危害防制條例第4條第1項販賣第一級毒品罪。被告
    二人販賣前持有海洛因之低度行為，為販賣高度行為所吸收
    ，均不另論罪。被告乙○○二次販賣第一級毒品予丙○○之
    犯行，犯意各別、行為互殊，應分論併罰。又被告甲○○於
    92年間因施用毒品案件，經原審以93年訴字第208 號判處應
    執行有期徒刑8月，於93年5月24日確定；又於93年間因施用
    毒品案件，經同院以93年度訴字第1911號判處應執行有期徒
    刑10月，並於93年12月17日確定。上開二罪接續執行，於94
    年8月17日縮刑假釋出監付保護管束，於95年1月10日保護管
    束期滿視為執行完畢乙節，有臺灣高等法院前案紀錄表附卷
    可稽。被告甲○○於上開有期徒刑執行完畢後，5 年內再犯
    本件有期徒刑以上之本罪，核為累犯，應依刑法第47條第1
    項規定加重其刑，惟依同法第64條第1項、第65條第1項規定
    ，死刑、無期徒刑均不得加重，僅就罰金部分加重。次查，
    本件被告二人之販毒對象各為一人，並非不特定民眾，姑念
    其等對重典之認識難謂深切，且其等所販賣海洛因數量尚微
    ，所圖得利益非鉅，所為與販賣毒品數量達數公斤以上之嚴
    重危害社會治安情形仍有不同，兼以本案交易，其惡性尚與
    大量走私進口或長期販賣毒品所謂「大盤」或「中盤」毒梟
    有間，此觀二位購毒證人之證言自明，倘不論所犯情節輕重
    ，而一律論處本罪之法定本刑死刑或無期徒刑，屬猶嫌過重
    ，本院參酌上情及其等二人素行、犯罪動機、目的、手段及
    造成社會整體侵害程度，認被告等所為犯罪情節以觀，若以
    其等所犯與本件最輕法定刑期無期徒刑相較，客觀上以一般
    國民生活經驗法則為之檢驗，尚足以引起一般人同情。準此
    ，衡諸被告二人整體犯罪動機、目的、手段、情節、素行及
    其等對社會整體防衛機制之破壞等一切情狀，本院認被告等
    所犯販賣第一級毒品罪，確尚存有足資憫恕之處，即令其處
    以法定最低刑度，猶嫌過重，爰依刑法第59條規定減輕其刑
    ，並就甲○○部分，依法先加後減之。又死刑減輕者為無期
    徒刑，無期徒刑減輕者為二十年以下十五年以上有期徒刑，
    刑法第64條第2項、第65條第2項，定有明文。
四、原審經審理結果，認被告罪證明確，予以論科，固非無見。
    但查，被告二人上開犯行，有酌減其刑之適用，原審未適用
    量刑，自有違誤。又犯罪所得，應各依該次犯行，於主刑之
    後宣告沒收，犯罪所用之物，亦應各宣告沒收，被告乙○○
    所犯二罪，各有所得六千元，原審未分別宣告沒收，而行動
    電話係供二次犯罪所用，均應各宣告沒收，原審此部分說明
    認定，均有未合。被告二人提起上訴，以上情各否認犯行，
    核為無理由，惟原判決既有上開可議，即屬無可維持，應由
    本院就此有罪部分撤銷改判。爰審酌被告二人均值青壯之年
    ，竟不思努力進取，明知海洛因具有高度成癮性，對於人體
    戕害甚鉅，竟為圖一己之私利，而販賣第一級毒品海洛因予
    他人等犯罪動機、目的、手段暨所生危害程度，並考量被告
    二人販賣海洛因次數、數量與所得利益程度暨犯罪後態度等
    一切情狀，量處被告甲○○有期徒刑十七年，被告乙○○有
    期徒刑十五年、十五年，並就被告乙○○部分，依刑法第51
    條第5 款規定定執行刑為有期徒刑十七年，以示懲儆。被告
    甲○○販賣海洛因予林源鴻所得現金3000元，屬販賣海洛因
    所取得財物，應依毒品危害防制條例第19條第1 項規定宣告
    沒收，如全部或一部不能沒收時，以其財產抵償之。甲○○
    所有用於與林源鴻聯繫販賣海洛因事宜所用之行動電話1 支
    （含門號為0000000000號之SIM 卡），不能證明業已滅失，
    依毒品危害防制條例第19條第1 項規定，宣告沒收，如全部
    或一部不能沒收時，追徵其價額或以其財產抵償之。乙○○
    先後二次因販賣海洛因予丙○○，各取得現金6 千元，均屬
    販賣海洛因所取得之財物，應依毒品危害防制條例第19條第
    1 項規定，宣告沒收，如全部或一部不能沒收時，以其財產
    抵償之。乙○○所有用於與丙○○聯繫販賣海洛因事宜所用
    行動電話1支（含門號為0000000000號之SIM卡），不能證明
    業已滅失，爰依毒品危害防制條例第19條第1 項規定，宣告
    沒收，如全部或一部不能沒收時，追徵其價額或以其財產抵
    償之。
參、無罪部分：
一、公訴意旨另以：被告甲○○自96年1月至4月間在臺北縣蘆洲
    市○○路路邊及臺北縣五股鄉○○路134之1號3 樓，以每包
    海洛因0.1至0.5公克、2000至3000元價格，販賣予楊志偉；
    復自96年4月至8月間，在臺北縣三重市○○路○段123巷2號4
    樓，以每包海洛因6000元至8000元價格，販賣予丙○○共10
    餘次；另自96年7 月19日至同年10月間，在臺北縣板橋市○○○路大觀路口，以每包海洛因0.3至0.4公克、2000至3000
    元價格販賣予林源鴻；及於96年7 月24日15時許，在臺北縣
    迴龍地區某旅社，以7000元代價販賣甲基安非他命予張靜姍
    ，因認被告甲○○另涉毒品危害防制條例第4條第1項之販賣
    第一級毒品罪及同條第2 項之販賣第二級毒品罪云云。被告
    乙○○自96年7月至8月間，在臺北縣三重市○○路○段123巷
    2號4樓，以每包海洛因6000元至8000元價格，販賣予丙○○
    共計10餘次云云，因認被告乙○○就此另涉毒品危害防制條
    例第4條第1項販賣第一級毒品罪嫌云云。
二、按，犯罪事實應依證據認定之，無證據不得認定犯罪事實，
    刑事訴訟法第154條第2項定有明文。認定不利於被告之事實
    ，須依積極證據，茍積極證據不足為不利於被告事實之認定
    時，即應為有利於被告之認定，更不必有何有利之證據；且
    刑事訴訟法上所謂認定犯罪事實之積極證據，係指適合於被
    告犯罪事實之認定之積極證據而言，雖不以直接證據為限，
    間接證據亦包括在內，然而無論直接或間接證據，其為訴訟
    上之證明，須於通常一般之人均不致有所懷疑，而得確信其
    為真實之程度者，始得據為有罪之認定，倘其證明尚未達到
    此一程度，而有合理之懷疑存在時，自不能以推測或擬制之
    方法，以為有罪裁判之基礎（最高法院30年上字第816 號、
    29年上字第3105號、76年台上字第4986號、40年台上字第86
    號等判例意旨）。次按「施用毒品者，其所稱向某人購買之
    供述，須補強證據以擔保其供述之真實性。良以施用毒品者
    其供述之憑信性本不及於一般人，況施用毒品者其供出來源
    ，因而破獲者，法律復規定得減輕其刑，其有為偵查機關誘
    導、或為邀輕典而為不實之陳述之可能，其供述之真實性自
    有合理之懷疑。因此施用毒品者關於其向某人購買毒品之供
    述，必須有補強證據佐證，以擔保其供述之真實性，俾貫徹
    刑事訴訟無罪推定及嚴格證明之基本原則。而所謂補強證據
    ，指其他有關證明施用毒品者之關於毒品交易之供述真實性
    之相關證據而言，必須與施用毒品者關於毒品交易之供述，
    具有相當程度之關聯性，而足使一般人對施用毒品者關於毒
    品交易之供述，並無合理之懷疑存在，而得確信其為真實，
    始足當之」（最高法院96年度台上字第4867號、97年度台上
    字第1705號判決）。
三、就被告甲○○部分：
(一)經查，證人楊志偉於偵查中固結稱：「（問：你向被告甲○○買海洛因的時間及次數？）96年間的事情，詳細時間我不
    大記得，確定次數我沒算，有好幾次，我在警詢時毒癮發作
    ，沒講清楚，事實上我每次跟他買的數量不一樣，有時候買
    0.1公克，有時買0.5公克，價格就是2000到3000元」等語（
    96年偵字第20576 號卷314至315頁）。然其於第一次警詢中
    僅供稱：「查獲扣案海洛因1 包，是我向一名綽號『阿峰』
    男子所購買，真實姓名我不知道」等語（96年偵字第 23064
    號卷8 頁），直至第二次警詢中始指認被告甲○○即為其所
    稱綽號「阿峰」之人，並進一步供稱：「從96年1至4月間，
    向他購買過數十次海洛因，每次約0.5公克，價格約2000 元
    至3000元間，都約在蘆洲市○○路路邊，或他直接送到我家
    」等語（上開卷11頁）。證人楊志偉於96年1 月19日第一次
    警詢中既不知該「阿峰」之人之真實姓名，何以於同年4 月
    27日第二次警詢中，即可由警方所提供之刑案照片指出被告
    甲○○即為該「阿峰」之人？況證人楊志偉於第一次警詢中
    並未提及向「阿峰」購買毒品之次數、數量、地點等細節，
    僅陳稱扣案之海洛因係向「阿峰」購買，然於第二次警詢中
    卻歷歷指證向被告甲○○購買「數十次」海洛因，與其後於
    偵訊中所指購買「好幾次」，顯有差異，是證人楊志偉於警
    詢中所為有瑕疵之陳述，已非全然可信為真實。
(二)況證人楊志偉於原審中復結稱：「96年1到4月間我沒有向甲○○買過毒品，也從來沒有向甲○○買過毒品，只有96年初
    的時候甲○○有請過我施用過海洛因一次，我在警詢中因為
    意識不清，所言不實，那時我上吐下瀉，快要暈倒，警察要
    我趕快指認甲○○，就會讓我休息，所以我就隨便說。而在
    偵查中因為不知道要怎麼說，就照著警詢筆錄說。我有欠甲○○的朋友2000元，甲○○有代替他朋友向我要錢，我拿不
    出來，被甲○○他們修理，因此想要報復甲○○，才說毒品
    是向甲○○買的」等語（原審97年9月18日審理筆錄3至11頁
    ），益見證人楊志偉或有因懷恨被告甲○○、或因本身毒癮
    發作而指述被告甲○○販賣毒品之可能，是其於警詢、偵查
    中所為不利於被告甲○○之證言，亦難遽信為真實。再者，
    依卷附通訊監察譯文所載，證人楊志偉雖曾於96年4 月23日
    凌晨1時45分、1時52分分別發送內容為：「好言好語跟你說
    了，你要怎樣才會高興，說要跟你拿，叫你救我也不要，接
    個電話，你有東西，我要找你買，你又用這種態度回應我」
    、「我阿偉，接個電話」等語之簡訊予被告甲○○，然由該
    簡訊內容亦無從證明證人楊志偉即係向甲○○購買海洛因。
    此外，復無其他補強證據可資證明證人楊志偉向被告甲○○
    購買毒品海洛因之供述為真實，自不能依此率而認定被告甲○○有販賣第一級毒品海洛因予楊志偉之犯行。被告甲○○
    雖供承曾請過楊志偉施用過一次海洛因，但已忘記時間等語
    ，然對照證人楊志偉所述「被告甲○○於96年初有請過我一
    次」等語，僅泛指96年初，並無具體時間，且究係於何地點
    、以何種方式將毒品提供予證人楊志偉，亦欠明確，自難以
    此認定被告甲○○此部分自白為真正。
(三)證人張靜姍於警詢、偵查及原審中均證稱：「我是向綽號『
    土豆』的人購買海洛因，他的本名叫吳敬仁，沒有向甲○○
    買過毒品」等語（96年偵字第20576號卷23頁、146頁、原審
    審理筆錄12頁），已難由證人張靜姍所述，認定被告甲○○
    曾販賣毒品安非他命予證人張靜姍。雖卷附通訊監察譯文顯
    示，證人張靜姍住處所裝設00000000號市內電話曾於96年7
    月24日15時21分許與被告甲○○通話：「Ａ阿峰喔，你身上
    有『女生』嗎？我要拿八一，有沒有『洗死』？Ｂ（指甲○○）：沒。Ａ：你要來還是我過去？Ｂ：我過去好了。Ａ：
    我很難過。Ｂ：我現在拿過去好了。Ａ：能不能給我一點點
    『男生』？Ｂ：『男生』我這裡沒有，我叫人拿，也還沒有
    來。Ａ：男生拿一點來，女生拿八一」等語，及同日15時58
    分許，復與被告甲○○通話：「Ａ：你到哪了？Ｂ（指甲○○）：還是你到之前迴龍這裡。Ａ：那邊我應該沒去過吧。
    Ｂ：之前就是讓開運作的那個腳，家在省道那邊那個。Ａ：
    你說『宋仔』那個喔？Ｂ：對，我們就約在『宋仔』家。Ａ
    ：嗯。Ｂ：我問你，我這個向人家拿7 ，我賺你五百就好。
    Ａ：問題是我身上沒有那麼多啊，我只籌到三千元。Ｂ：好
    啦，因為我現在要趕著拿給人家。Ａ：什麼意思？Ｂ：不然
    你的我洗0.5好了 。Ａ：你要過來我這時，打給我」等語；
    及同日17時57分，被告甲○○與證人張靜姍所持用00000000
    00號行動電話通話稱：「Ａ（即甲○○）：喂，我到了。Ｂ
    ：嗯」等語（96年偵字第20576 號卷61至64頁），然上開對
    話內容，業經證人張靜姍於原審中證稱：「15時21分的電話
    不是我打的，我沒有向甲○○買過毒品」等語，是該通訊監
    察譯文中所示與被告甲○○之對話人是否確為證人張靜姍，
    已非無疑。
(四)況該人向被告甲○○稱欲購買「女生」（即海洛因）「八一
    」（即約3至4公克），然該人嗣後通話中卻又稱僅有3000元
    ，衡諸海洛因市價，此價格顯非「八一」之價格，則該人與
    被告甲○○間，就價格與交易毒品種類、數量是否確已達成
    合意，顯非無疑。而被告甲○○於該日下午17時57分許抵達
    證人張靜姍住處附近（通聯基地台位置在臺北縣三重市○○
    路○ 段70號12樓，上述偵查卷64頁），究有無交付何種毒品
    予張靜姍或其他與其通話之人，亦有不明，自不能以此通訊
    監察譯文證明被告甲○○有何販賣安非他命予證人張靜姍之
    犯行。證人張靜姍另於警詢中陳稱：「安非他命都是我和甲○○互相請來請去，不用錢」等語（96年偵字第20576 號卷
    23頁），然證人張靜姍於原審中具結證稱：「我在旅社看到
    有安非他命就自己拿起來用，時間已經忘記了，次數也忘記
    了，有一次甲○○來旅社找我，那也是自己看到安非他命就
    拿起來用」等語（原審上開審理筆錄15頁）。則亦無從由此
    認定被告甲○○有將毒品安非他命交付而移轉所有權予證人
    張靜姍之舉動。此外，亦無其他證據證明被告有公訴意旨所
    指於97年7 月24日下午15時許在迴龍地區某旅社以7000元之
    代價販賣毒品安非他命予張靜姍之犯罪事實，自不能就此作
    為不利於被告甲○○之認定。
(五)證人丙○○雖於原審中具結證稱：「我有向甲○○買過海洛
    因毒品很多次，是在96年4月到7月間，一次買6千至1萬元，
    但我沒有計算數量，而且有時拿的不是海洛因，裡面會加安
    眠藥，甲○○賣海洛因給我很多次，我都是直接把錢交給甲○○。後來96年7 月28日流產以後，我有打電話給甲○○想
    買海洛因，就是乙○○接的，那時甲○○有出事，之後我就
    沒有再跟甲○○聯絡」等語（原審審理筆錄第21至22頁）；
    且於偵查中具結證稱：「96年4 月間，我透過朋友介紹認識
    甲○○、乙○○，就向他買海洛因，一包價錢約6000至8000
    元，在96年4月到96年7月28日間」等語（96年偵字第 20576
    號卷276頁）。然本件係經臺灣板橋地方法院檢察署自96年4
    月16日起即核發通訊監察書，對被告甲○○之電話實施通訊
    監察（96年聲監字第509號卷），至96年8月15日被告甲○○
    入所（卷附臺灣高等法院被告前案紀錄表），均無與證人丙○○購買毒品海洛因之通聯紀錄，實難佐證證人丙○○對被
    告甲○○之指述屬實。況依前開96年8 月17日通訊監察譯文
    所示，證人丙○○與被告乙○○之對話提及：「我跟你聯絡
    的事不要讓你同行的人知道，我怕他向『家偉』講」、「他
    中午還有打給我一直叫我跟他捧場，我不想跟他有牽扯」、
    「你在外面自己小心一點，我也是這樣跟阿峰講，你要記得
    去看他」等語（96年偵字第20576 號卷83頁），足見丙○○
    並不擔心被告甲○○知悉其向乙○○購買毒品之事，而被告
    甲○○亦無可能於96年8 月17日要證人丙○○「捧場」，顯
    見證人丙○○前係向其他藥頭購買海洛因，亦無法證明曾向
    被告甲○○購買海洛因。此外，既無其他證據可資證明丙○○此部分指述被告甲○○販賣毒品為真，自應為被告甲○○
    有利之認定。
(六)就林源鴻部分，雖證人林源鴻於原審中具結證稱：「我有拜
    託甲○○幫我找藥頭，甲○○說他錢也不太夠，要跟我合資
    一起買，我們合資買過一、二次，時間大約是在96年7 月19
    日到10月21日之間，我出資3000元，不清楚甲○○出多少錢
    ，大概買 7、8000元的毒品，看出多少錢就分到多少毒品」
    等語，然證人林源鴻於警詢中係陳稱：「我都是向甲○○（
    綽號『阿峰』）男子購買海洛因，以我的電話0000000000號
    打甲○○0000000000號聯絡買海洛因，大概於96年7 月19日
    至10月份間，詳細時間忘記了，買過四次到五次，每次數量
    約0.3公克至0.4公克之間，約2000元至3000元間，約在板橋
    市○○○路、大觀路口附近，或三重市○○路、龍濱路口交
    易。（經警方提示甲○○之刑案照片）甲○○就是我所稱的
    『阿峰』」等語（96年偵字第20576 號卷第218至219頁）。
    是除前開認定有罪部分外，就被告甲○○自7 月19日至10月
    21日間，究竟另於何時、地販賣海洛因予林源鴻，實有不明
    。況對照該段期間之通訊監察譯文，亦未查得被告甲○○有
    其他販賣海洛因予證人林源鴻犯行，既無其證據足以佐證林
    源鴻其餘向甲○○購買毒品之陳述為真，亦應就此部分為有
    利於被告甲○○之認定。綜上所述，既然查無其他積極證據
    證明被告甲○○有前開公訴意旨所敘之犯罪事實，自不能遽
    予認定被告甲○○就此亦涉有販賣第一級、第二級毒品之罪
    ，原審乃為被告甲○○此部分無罪之諭知。核無不合。
四、就公訴意旨所述被告乙○○所犯販賣第一級毒品罪嫌部分，
    經查，證人丙○○於原審固具結證稱：「我通常都是一、二
    天買一次，每次都是買6000元以上，有時候買8000元，乙○○知道我幾乎每天都需要毒品，也會每天打電話給我問我是
    否要毒品」等語（原審審理筆錄28頁），然由上開通訊監察
    譯文所示，並無證人丙○○所指自8月初起即以每一、二天
    一次之頻率向乙○○購買海洛因。此外，亦無其他證據證明
    證人丙○○此部分指述為真實，自不能以此作為被告乙○○
    不利之認定，既查無積極證據證明被告另有前開公訴意旨所
    敘犯罪事實，原審乃為被告乙○○此部分無罪之諭知。核無
    不合。
五、檢察官上訴意旨載稱：
(一)被告甲○○部分：
  1.證人楊志偉於96年1 月19日第一次警詢中雖表示不知「阿峰
    」之人之真實姓名，惟已具體描述「阿峰」之人之外貌特徵
    ，且其描述之外貌特徵亦與事後警方調取之被告甲○○刑案
    照片大抵相符，則證人楊志偉可於同年4 月27日第二次警詢
    中，指證警方所提供之刑案照片指出被告甲○○即為該「阿
    峰」之人亦屬當然。又警方於第一次詢問證人楊志偉時，僅
    詢問扣案之海洛因係向何人購買，並未主動提問證人楊志偉
    向「阿峰」購買毒品之次數、數量、地點等細節，衡情證人
    楊志偉自無主動和盤托出全節之理，迄第二次警詢時，警方
    於確定被告甲○○身分後，始就購買海洛因之細節加以詢問
    ，並無何違常之處。再者，證人楊志偉於本署偵查中雖先證
    稱：「詳細時間我不大記得，確定次數我沒有算，有好幾次
    」等語，惟於本署檢察官隨即補問：「（提示警詢筆錄）你
    在警詢時所述是從96年1到4月向甲○○購買數十次海洛因，
    每次0.5克公克 ，價格2000到3000元，是否實在？」時，證
    人楊志偉既已回答：實在（96年偵字第20576號偵查卷第314
    頁背面至315 頁），則證人楊志偉前後所指向被告甲○○購
    買海洛因之次數，並無原審所稱顯有差異之情事。證人楊志
    偉曾於96年4 月23日凌晨1時45分許、1時52分許分別發送內
    容為：「好言好語跟你說了，你要怎樣才會高興，說要跟你
    拿，叫你救我也不要，接個電話，你有東西，我要找你買，
    你又用這種態度回應我」、「我阿偉，接個電話」等語之簡
    訊予被告甲○○，雖簡訊內容未明確指明係要購買海洛因，
    然細繹證人楊志偉於簡訊內所用之「救我」一語，恰與被告
    甲○○於96年8 月23日在警詢中所供稱：「我只有一次免費
    請楊志偉施用海洛因，因為在今年5至6月份，有次他來我租
    屋處說他毒癮發作，叫我救他，我就弄一點點海洛因大概0.
    1公克給他當場施用」（96年偵字第23064號偵查卷5至6頁）
    等語，其中證人楊志偉毒癮發作時向其求救之用語一致，且
    證人楊志偉既曾於96年1至4月間多次向被告購買海洛因，而
    被告甲○○除販賣毒品外，又未從事其他物件之買賣，則證
    人楊志偉於簡訊中自無須表明欲購買何物，被告甲○○已可
    明瞭簡訊之意涵。
  2.證人張靜姍雖於原審證稱：「15時21分的電話不是我打的，
    我沒有向甲○○買過毒品」等語，否認曾於96年7 月24日15
    時21分許，以住處之00000000號市內電話向被告甲○○購買
    毒品，惟被告甲○○於96年9 月28日，在本署偵查中經提示
    該筆通聯譯文後供稱：「（問：7 月24日15：21，你與張靜
    姍電話聯絡何事「提示譯文」？）這通電話就是張靜姍託我
    買毒品」等語（96年偵字第20576號偵查卷第176頁），已足
    證明該通電話係由證人張靜姍撥出無訛，且若為求慎重，亦
    可將卷附通訊監察錄音帶送請法務部調查局比對證人張靜姍
    之聲紋，詎原審法院竟捨此不為，逕以證人張靜姍片面翻異
    之詞認定上開電話通聯非證人張靜姍所為，認定事實難謂妥
    適。另被告甲○○於該次庭訊中，就該筆通聯譯文中所談及
    毒品之種類、數量、價格等細節皆已供述甚詳，且供陳「八
    一」是指買3000元之情，是原判決所稱「該人於嗣後之通話
    中卻又稱僅有3000元，衡諸海洛因之市價，此價格顯非「八
    一」之價格」乙節，顯與被告甲○○所供互相衝突。
  3.依卷附通訊監察譯文所示（96年偵字第20576 號卷71至73頁
    ），證人丙○○於96年7 月26日15時39分許，以0000000000
    門號撥打電話至被告甲○○0000000000門號購買毒品（基地
    台位置：臺北縣三重市○○路○ 段134號4樓頂，同上卷73頁
    ），且於偵查中證稱該門號為其本人使用無訛（同卷276 頁
    ），詎原判決漏未審酌，竟謂卷內查無被告甲○○與證人丙○○購買毒品海洛因之通聯紀錄，亦有未洽。
  4.依卷附通訊監察譯文所示（96年偵字第20576 號卷74至75頁
    ），證人林源鴻於96年7 月26日20時40分許，以0000000000
    門號撥打電話至被告甲○○0000000000門號購買毒品，當日
    20時58分，通聯基地台位置顯示為臺北縣三重市○○路 215
    號5 樓，足證其於警詢中所陳稱：「我都是向甲○○（綽號
    『阿峰』）男子購買海洛因，以我的電話0000000000號打甲○○0000000000號聯絡買海洛因，大概於96年7 月19日至10
    月份間，詳細時間忘記了，買過四次到五次，每次數量約0.
    3公克至0.4公克之間，約2000元至3000元之間，約在板橋市
    ○○○路、大觀路口附近，或三重市○○路、龍濱路口交易
    。（經警方提示甲○○之刑案照片）甲○○就是我所稱的『
    阿峰』」等語（96年偵字第20576 號卷218至219頁），應堪
    採信。
(二)被告乙○○部分：
    證人丙○○於偵訊中具結證稱：「96年4月中旬到7月28日間
    ，我因為骨頭疼痛，身體不適，就想買海洛因止痛，於是透
    過朋友認識被告甲○○、乙○○後，就向他購買海洛因，一
    包約6000到8000元，前後購買十幾二十次，我不會看買到的
    數量有多少，也沒有秤重，我打電話給他們二人，他們就會
    送到我之前的居所」等語（偵字第20576 號卷276至277頁）
    ，且依卷附通訊監察譯文所示（96年偵字第20576 號偵查卷
    71至73頁），證人丙○○確曾於96年7 月26日15時39分許，
    以0000000000門號撥打電話至被告甲○○0000000000門號購
    買毒品（基地台位置：臺北縣三重市○○路○段134號4 樓頂
    ，同上卷73頁），其中15時40分許之電話亦是由被告乙○○
    接聽後轉交甲○○，足以證明起訴書附表編號2、3部分犯罪
    事實，被告甲○○、乙○○2 人係屬共同正犯。被告乙○○
    於96年8月17日2次販賣毒品予證人丙○○之犯行，業經原審
    法院認定屬實，顯見證人丙○○之證述可信度極高，自無須
    以每日之通聯譯文一一佐證。綜上所述，原審判決認定被告
    2 人無罪部分，其認事用法尚有未洽，自嫌速斷，實有再行
    斟酌之餘地，爰請將原判決無罪部分撤銷。
六、本院經查：
(一)原審已說明認定證人楊志偉於偵查中證述，與第一次、第二
    次警詢供述，尚有未合，再依楊志偉於原審證述情節，認定
    「益見證人楊志偉或有因懷恨被告甲○○、或因本身毒癮發
    作而指述被告甲○○販賣毒品之可能，是其於警詢、偵查中
    所為不利於被告甲○○證言，亦難遽信為真實」，再依卷附
    簡訊內容，無從佐證其有向被告甲○○購買毒品，乃為被告
    有利認定，核無不合。上訴書未提出客觀補強證據，或聲請
    本院調查何項證據，徒對就原審就證據取捨、事實認定再為
    爭執，難認可採。原審說明證人丙○○雖於偵查中、原審時
    指稱有向被告甲○○購買毒品，但認定「然本件係經臺灣板
    橋地方法院檢察署自96年4 月16日起即核發通訊監察書，對
    被告甲○○電話實施通訊監察（96年聲監字第509 號卷），
    至96年8 月15日被告甲○○入所（卷附臺灣高等法院被告前
    案紀錄表），均無與證人丙○○購買毒品海洛因之通聯紀錄
    ，實難佐證證人丙○○對被告甲○○指述屬實」，雖與上訴
    書第三頁(3)主張之監察譯文內容，未能契合，但此監察譯文
    顯示，有二人與丙○○對話，依該對話內容充其量僅足證明
    有該對話客觀事實，難以推論雙方間係進行毒品交易，並已
    著手實施，則上訴書以此指摘原判決認定不當，亦難憑採。
(二)原審說明證人林源鴻於原審不利證稱內容，與警詢供稱有所
    出入，乃認定「是除前開認定有罪部分外，就被告甲○○自
    7 月19日至10月21日間，究竟另於何時、地販賣海洛因予林
    源鴻，實有不明。況對照該段期間通訊監察譯文，亦未查得
    被告甲○○有其他販賣海洛因予證人林源鴻犯行，既無證據
    足以佐證林源鴻其餘向甲○○購買毒品之陳述為真」，核無
    不合。上訴書徒以監察譯文、當時通話基地台位置，即指稱
    伊於警詢供稱，應堪採信，尚嫌速斷。又證人張靜姍於偵審
    中證稱係向吳敬仁購買毒品海因在卷，原審另說明室內電話
    ，證人否認為其所撥打，乃認定「而被告甲○○於該日下午
    17時57分許抵達證人張靜姍住處附近（通聯基地台位置在臺
    北縣三重市○○路○ 段70號12樓，上述偵查卷64頁），究有
    無交付何種毒品予張靜姍或其他與其通話之人，亦有不明，
    自不能以此通訊監察譯文證明被告甲○○有何販賣安非他命
    予證人張靜姍之犯行」。核屬有據。上訴書以「被告甲○○
    於96年9 月28日，在本署偵查中經提示該筆通聯譯文後供稱
    ：「（問：7 月24日15：21，你與張靜姍電話聯絡何事「提
    示譯文」？）這通電話就是張靜姍託我買毒品」等語（偵字
    第20576號偵查卷176頁），已足證明該通電話係由證人張靜
    姍撥出無訛，且若為求慎重，亦可將卷附通訊監察錄音帶送
    請法務部調查局比對證人張靜姍之聲紋」，固非無見。惟查
    ，原審認定證人張靜姍供述，不足為被告不利認定，其整體
    斟酌卷內證據資料，尚無不合。況公訴人亦未向本院請求再
    詰問該位證人，則證人之憑信性，既由原審取捨在卷，本院
    因認此部分上訴書主張，難以推翻原審認定之基礎，從而，
    上訴書就甲○○部分之上訴，經核為無理由，應予駁回。
(三)被告乙○○部分，原審已說明「然由上開通訊監察譯文所示
    ，並無證人丙○○所指自8 月初起即以每一、二天一次頻率
    向乙○○購買海洛因」，而為被告之有利認定。核無不合。
    上訴書以「依卷附通訊監察譯文所示（96年偵字第20576 號
    偵查卷71至73頁），證人丙○○確曾於96年7 月26日15時39
    分許，以0000000000門號撥打電話至被告甲○○0000000000
    門號購買毒品（基地台位置：臺北縣三重市○○路○段134號
    4樓頂，同上卷73頁），其中15 時40分許電話亦是由被告乙○○接聽後轉交甲○○，足以證明起訴書附表編號2、3部分
    犯罪事實，被告甲○○、乙○○二人係屬共同正犯」，雖非
    無見，但此電話接聽推論結果，與原審另為乙○○無罪諭知
    之起訴部分，尚非完全相同，且單以監察電話資料，即逕認
    被告乙○○有上開販毒犯行，亦嫌速斷，此外，上訴書別無
    證據請求調查，從而，檢察官此部分，亦非有理由，自應予
    駁回。
據上論斷，應依刑事訴訟法第369條第1項前段、第364條、第368
條、第299條第1項前段，毒品危害防制條例第4條第1項、第19條
第1項，刑法第11條前段、第47條第1項、第59條、第51條第5 款
，判決如主文。
本案經檢察官李良忠到庭執行職務。
中    華    民    國    98    年    4     月    29    日
                  刑事第三庭審判長法  官  陳博志
                                  法  官  許文章
                                  法  官  蔡聰明
以上正本證明與原本無異。
檢察官如不服本判決，應於收受送達後十日內均得向本院提出上
訴書狀，其未敘述上訴之理由者並得於提起上訴後十日內向本院
補提理由書（均須按他造當事人之人數附繕本）。
被告就有罪部分，如不服本判決，應於收受送達後十日內向本院
提出上訴書狀，其未敘述上訴之理由者並得於提起上訴後十日內
向本院補提理由書（均須按他造當事人之人數附繕本）。
                                  書記官  陳建邦
中    華    民    國    98    年    4     月    29    日
毒品危害防制條例第4條
製造、運輸、販賣第一級毒品者，處死刑或無期徒刑；處無期徒
刑者，得併科新臺幣1千萬元以下罰金。
製造、運輸、販賣第二級毒品者，處無期徒刑或7 年以上有期徒
刑，得併科新臺幣7百萬元以下罰金。
製造、運輸、販賣第三級毒品者，處5 年以上有期徒刑，得併科
新臺幣5百萬元以下罰金。
製造、運輸、販賣第四級毒品者，處3 年以上10年以下有期徒刑
，得併科新臺幣3百萬元以下罰金。
製造、運輸、販賣專供製造或施用毒品之器具者，處1年以上7年
以下有期徒刑，得併科新臺幣1百萬元以下罰金。
前五項之未遂犯罰之。


司法院資訊處製作；財團法人民間司法改革基金會備份。
